臺灣新北地方法院刑事判決
                                   110年度審易字第2202號
公  訴  人  臺灣新北地方檢察署檢察官
被      告  朱賴祥


上列被告因竊盜案件，經檢察官提起公訴（110 年度偵字第3954
7 號），本院判決如下：
    主  文
朱賴祥犯如附表一宣告刑欄所示之罪，各處如附表一宣告刑欄所
示之刑。應執行罰金新臺幣陸仟元，如易服勞役，以新臺幣壹仟
元折算壹日。
    事實及理由
壹、查被告朱賴祥所犯均係死刑、無期徒刑、最輕本刑為3 年以
    上有期徒刑以外之罪，其於準備程序就被訴事實為全部有罪
    之陳述，經告知簡式審判程序之旨，並聽取其與檢察官之意
    見後，本院認無不得或不宜改依簡式審判程序進行之處，爰
    依刑事訴訟法第273 條之1 第1 項、第284 條之1 之規定，
    裁定進行簡式審判程序。
貳、本案犯罪事實、證據及應適用之法條，除補充「被告朱賴祥
    於111 年1 月27日本院準備程序及審理中之自白（參本院卷
    所附當日各該筆錄）」為證據外，餘均引用附件即檢察官起
    訴書之記載。
叁、審酌被告係具備一般智識程度及社會歷練之成年人，對於不
    得以竊盜等非法方式侵害他人財物之情，自當瞭然於胸，卻
    不思付出自身勞力或技藝，循合法、正當之途徑取得所需，
    而數次恣意竊取他人所有之商品，缺乏基本之法治觀念，更
    對他人財產安全及權益造成危害，均有不該，兼衡被告之素
    行、犯罪之目的、手段、教育程度、職業、家庭經濟與生活
    狀況、所竊取財物之多寡及價值，以及被告犯後終能坦認全
    部犯行，態度勉可，並與告訴人李忠信在本院成立調解，告
    訴人表明願意宥恕被告所為本件各該犯行等一切情狀，分別
    量處如主文所示之刑暨定應執行之刑，並皆諭知如易服勞役
    之折算標準，以資處罰。
肆、附表二所示之物，為被告實行本件各該犯行竊得之物，概屬
    其犯罪所得，雖未見實際合法發還告訴人之事證，基於任何
    人不能保有犯罪所得之立法原則，本應諭知沒收、追徵，但
    被告與告訴人業於本院成立調解，由被告賠償告訴人全部損
    失合計新臺幣捌仟元，顯見告訴人所受損害已獲完整填補，
    無須就前述犯罪所得再為諭知沒收、追徵。
伍、本判決係依刑事訴訟法第310 條之2 及第454 條所製作之簡
    化判決，依法僅需記載犯罪事實、證據名稱及應適用之法條
    ，並得以簡略方式為之，如認定之犯罪事實、證據及應適用
    之法條，與檢察官起訴書之記載相同者，得引用之，附此敘
    明。
據上論斷，應依刑事訴訟法第273 條之1 第1 項、第299 條第1
項前段、第310 條之2 、第454 條（本件依刑事判決精簡原則，
僅記載程序法條文），判決如主文。
本案經檢察官周彥憑偵查起訴，由檢察官陳炎辰到庭執行公訴。
中　　華　　民　　國    111   年 　  3  　月 　  8  　日
                  刑事第二十四庭  法  官　李俊彥   
以上正本證明與原本無異。
如不服本判決，應於判決送達後20日內敘明上訴理由，向本院提
出上訴狀（應附繕本），上訴於臺灣高等法院。其未敘述上訴理
由者，應於上訴期間屆滿後20日內向本院補提理由書「切勿逕送
上級法院」。
                                  書記官  林慈恩
中　　華　　民　　國　  111 　年　   3    月     8    日
附錄本判決論罪之法律條文：
中華民國刑法第320 條
意圖為自己或第三人不法之所有，而竊取他人之動產者，為竊盜
罪，處5 年以下有期徒刑、拘役或50萬元以下罰金。
意圖為自己或第三人不法之利益，而竊佔他人之不動產者，依前
項之規定處斷。
前二項之未遂犯罰之。
附表一：
編號 犯罪事實 宣告刑 一 即附件犯罪事實欄一、㈠所載之竊盜犯行。 朱賴祥犯竊盜罪，處罰金新臺幣叁仟元，如易服勞役，以新臺幣壹仟元折算壹日。 二 即附件犯罪事實欄一、㈡所載之竊盜犯行。 朱賴祥犯竊盜罪，處罰金新臺幣壹仟元，如易服勞役，以新臺幣壹仟元折算壹日。 三 即附件犯罪事實欄一、㈢所載之竊盜犯行。 朱賴祥犯竊盜罪，處罰金新臺幣貳仟元，如易服勞役，以新臺幣壹仟元折算壹日。 四 即附件犯罪事實欄一、㈣所載之竊盜犯行。 朱賴祥犯竊盜罪，處罰金新臺幣貳仟元，如易服勞役，以新臺幣壹仟元折算壹日。 
附表二：
編號 犯罪所得 備註 一 盒裝飛機杯、藍芽喇叭、鬼滅後背包、特斯拉造型燈各壹件。 即附件犯罪事實欄一、㈠所示遭竊之物。 二 盒裝情趣內衣壹件。 即附件犯罪事實欄一、㈡所示遭竊之物。 三 鬼滅浴巾共貳件、盒裝情趣商品共貳件。 即附件犯罪事實欄一、㈢所示遭竊之物。 四 風扇壹臺。 即附件犯罪事實欄一、㈣所示遭竊之物。 
--------------------------------------------------------
附件：
臺灣新北地方檢察署檢察官起訴書
                                    110年度偵字第39547號
　　被　　　告　朱賴祥　男　36歲（民國00年00月0日生）
　　　　　　　　　　　　住新北市○○區○○街00○0號3樓
　　　　　　　　　　　　國民身分證統一編號：Z000000000號
上列被告因竊盜案件，業經偵查終結，認應提起公訴，茲將犯罪
事實及證據並所犯法條分敘如下：
　　　　　　犯罪事實
一、朱賴祥意圖為自己不法之所有，基於竊盜之犯意，分別為下
    列行為：
  ㈠於民國110年3月31日4時49分許，在新北市○○區○○街00號之選
    物販賣機店，以身體撞擊或搖晃李忠信管領夾娃娃機檯之方
    式，竊取掉落之盒裝飛機杯、藍芽喇叭、鬼滅後背包、特斯
    拉造型燈（價值新臺幣【下同】1,870元）得手，隨即騎乘
    車牌號碼000-000號普通重型機車逃逸。
  ㈡於110年4月6日5時52分許，在上址，以上開方式，竊取盒裝
    情趣內衣(價值50元)得手，隨即騎乘車牌號碼000-000號普
    通重型機車逃逸。
  ㈢於110年4月7日3時46分許，在上址，以上開方式，竊取鬼滅
    浴巾2件、盒裝情趣商品2件(價值500元)得手，隨即騎乘車
    牌號碼000-000號普通重型機車逃逸。
  ㈣於110年4月10日4時17分許，在上址，以上開方式，竊取風扇
    1臺(價值350元)得手，隨即騎乘車牌號碼000-000號普通重
    型機車逃逸。
二、案經李忠信訴由新北市政府警察局土城分局報告偵辦。
　　　　　　證據並所犯法條
一、證據清單暨待證事實
編號 證據名稱 待證事實 ㈠ 被告朱賴祥於警詢及偵查中之供述 被告朱賴祥有於上揭時地搖晃機檯之事實。 ㈡ 證人即告訴人李忠信於警詢及偵查中之指訴與證述 告訴人李忠信所管領之上開物品遭被告竊取之事實。  ㈢ 監視器光碟2片及截圖照片5張 被告以身體撞擊或搖晃機檯之方式，竊取上開物品之事實。 
二、訊據被告朱賴祥矢口否認有何竊盜犯行，辯稱：伊有投錢，
    因為一時氣憤所以用搖的、身體撞、也有用雨傘去戳等語。
    然查，被告所涉竊盜犯嫌，業據證人即告訴人李忠信於警詢
    及偵查中指訴綦詳，並有監視器光碟及截圖照片5張等在卷
    可稽。且依現場監視器錄影畫面，並未見被告有投幣消費之
    情，是被告上開所辯，顯屬事後狡辯之詞，實不足採，其犯
    嫌堪以認定。
三、核被告朱賴祥所為，係犯刑法第320條第1項之竊盜罪嫌。其
    所犯4次竊盜罪，犯意各別，行為互殊，請分論併罰。至被
    告竊取如犯罪事實欄之物品為犯罪所得，為其犯罪所得之物
    ，倘於裁判前未能實際合法發還告訴人，請依刑法第38條之
    1第1項前段規定宣告沒收之，於全部或一部不能沒收或不宜
    執行沒收時，請依同條第3項，追徵其價額。
四、依刑事訴訟法第251條第1項提起公訴。
　  此　致
臺灣新北地方法院
中　　華　　民　　國　 110　　年　　11　　月　　29　　日
　　　　　　　　　　　　    　檢　察　官  周彥憑